# 关于是否确认递延所得税资产的问题？

提问人：小盆友 时间：2016-01-26 21:31:05
A公司为B公司全资子公司，B公司为在上海证券交易所上市的股份有限公司， 2015 年B公司董事会决议通过注销A公司并已对外公告。截止 2015 年 12 月 31 日，A公司因为房产、车库、职工宿舍楼等尚未进行处置完毕，其他资产均已经处置。 问题 1 ：A公司2015 年度的财务报告持续经营假设是否仍然适用？ 问题 2 ：A公司其他应收款按照其坏账政策，仍然计提了部分坏账准备，A公司相应的确认了递延所得税资产，由于A公司已经处于注销阶段，继续确认由于坏账准备而对应的递延所得税资产是否合适？

回答人：chenyiwei
1 、A公司自身报表不应适用持续经营假设。 2 、A的所得税清算是否已完成？如否，则以后在所得税清算时，这部分暂时性差异的转回能否起到少缴清算所得税的结果？如果是，则还可能可以确认递延所得税资产；其他情况不应再确认递延所得税资产。

提问人：小盆友 时间：2016-01-27 00:26:05
继续请教陈版，A公司可否 应当采用清算价值来编制 2015 年的财务报表？ A公司 2015 年所得税汇算清缴尚未完成，A公司 2015 年度计提的其他应收款坏账准备是由于A公司员工支取备用金而计提的，A公司注销后，其应收职工的备用金可以收回，故个人认为该部分暂时性差异的转回可以起到少缴清算所得税的作用，故其他应收款对应的坏账应确认为递延所得税资产，不知道陈版赞不赞同？

回答人：chenyiwei
如果认为备用金能够收回的，则应转回对其计提的坏帐准备。